【裁判字號】    99,裁,1505
【裁判日期】    990715
【裁判案由】    違反電子遊戲場業管理條例
【裁判全文】
最  高  行  政  法  院  裁  定
                                      99年度裁字第1505號
上  訴  人  彰化縣政府
代  表  人  甲○○
被 上訴 人  乙○○○○○○○○○○
                          150號
上列當事人間違反電子遊戲場業管理條例事件，上訴人對於中華
民國99年4月20日臺中高等行政法院99年度簡字第17號判決，提
起上訴，本院裁定如下：
    主  文
上訴駁回。
上訴審訴訟費用由上訴人負擔。
    理  由
一、按「（第1項）對於適用簡易程序之裁判提起上訴或抗告，
    須經最高行政法院之許可。（第2項）前項許可，以訴訟事
    件所涉及之法律見解具有原則性者為限。」「對簡易訴訟事
    件之判決提起上訴，應於上訴理由中具體表明該訴訟事件所
    涉及之原則性法律見解。」行政訴訟法第235條及第244條第
    3項分別定有明文。所謂訴訟事件涉及之法律見解具有原則
    性，係指該事件所涉及之法律問題意義重大，而有加以闡釋
    之必要情形而言，例如第一審判決對於行政命令是否牴觸法
    律所為之判斷，或就同類事件所表示之法律見解，與其他高
    等行政法院或最高行政法院所表示之見解牴觸等情形。此項
    上訴許可要件之「法律見解具有原則性」，與判決違背法令
    之不適用法規或適用法規錯誤係屬二事。適用簡易程序第一
    審判決不適用法規或適用法規不當，固屬判決違背法令，適
    用法規顯有錯誤或不適用法規顯然影響判決時，甚至屬於行
    政訴訟法第273條第1項第1款「適用法規顯有錯誤」之再審
    事由。然如其未屬第一審判決對於行政命令是否牴觸法律所
    為之判斷，或就同類事件所表示之法律見解，與其他高等行
    政法院或最高行政法院所表示之見解牴觸，或其他所涉及之
    法律問題意義重大，而有加以闡釋之必要情形者，即不能以
    適用簡易程序之第一審判決所涉及之法律見解具有原則性，
    而要求許可上訴。
二、本件上訴人對於原判決上訴，主張：被上訴人於民國90年1
    月20日經上訴人核准，於彰化縣二林鎮○○里○○路○段472
    、474號2樓設立「惠吉電子遊戲場」，嗣以經濟不景氣為由
    ，每年向上訴人申報停業登記，最近一次經上訴人97年5月1
    6日府建商字第0970307423號函准予自97年5月13日起至98年
    5月12日止停業；依98年1月21日修正實施之電子遊戲場業管
    理條例第18條規定，被上訴人如欲繼續申報停業登記，自應
    於停業屆滿前（即98年5月12日）向上訴人申報停業，乃被
    上訴人先於98年5月8日以電話詢問停業事宜，再於同年月13
    日郵寄申請書向上訴人申請自98年5月14日(按應為13日之誤
    )起至99年5月13日(按應為12日之誤)止停業登記，而未依規
    定於期限內以書面提出申報，原處分處被上訴人5萬元罰鍰
    ，於法並無違誤，原審將被上訴人98年5月8日之電話詢問停
    業事宜之諮詢，視為已於法定期限申報停業，顯與前揭條例
    之規定有違等語，為其論據。惟查被上訴人是否已於停業屆
    滿前（即98年5月12日）向上訴人申報停業，係屬事實認定
    問題，原審既認定被上訴人已於98年5月8日提出申請，則被
    上訴人即未逾期。核上訴人所陳上述理由，係就原審認定事
    實之職權行使指摘其為不當，非屬第一審判決對於行政命令
    是否牴觸法律所為之判斷，或就同類事件所表示之法律見解
    ，與其他高等行政法院或最高行政法院所表示之見解牴觸，
    或其他所涉及之法律問題意義重大，而有加以闡釋之必要者
    ，並無所涉及之法律見解具有原則性之情事。上訴人提起上
    訴，依首開規定及說明，不應許可，其上訴難謂合法，應予
    駁回。
三、據上論結，本件上訴為不合法。依行政訴訟法第249條第1項
    前段、第104條、民事訴訟法第95條、第78條，裁定如主文
    。
中    華    民    國    99    年    7     月    15    日
                    最高行政法院第五庭
                        審判長法官  黃  璽  君
                              法官  鄭  小  康
                              法官  鄭  忠  仁
                              法官  吳  東  都
                              法官  陳  金  圍

以  上  正  本  證  明  與  原  本  無  異
中    華    民    國    99    年    7     月    15    日
                              書記官  彭  秀  玲

司法院資訊處製作；財團法人民間司法改革基金會備份。
